臺灣高等法院民事裁定
110年度抗字第235號
抗  告  人  莊翼安  



上列抗告人因聲請法官迴避事件，對於中華民國110年2月2日臺
灣臺北地方法院110年度聲字第36號裁定，提起抗告，本院裁定
如下：
    主  文
抗告駁回。
抗告費用由抗告人負擔。
    理  由
一、聲請及抗告意旨略以：伊因與原法院108年度訴字第1372號
    （下稱本案訴訟）之被告於民國109年10月27日在另案刑事
    訴訟進行調解（下稱另案），遂於109年9月13日具狀向本案
    訴訟合議庭聲請停止訴訟程序，然未經准許，恐令伊之法律
    權益遭受損害，況被告至今仍在另案調解庭故意拖延調解程
    序，意圖藉另案消滅伊應有民事法律權益，因認本案訴訟合
    議庭法官（下稱承審法官）就該訴訟有偏頗被告之虞，爰依
    民事訴訟法第33條第1項第2款聲請承審法官迴避，伊已於原
    審提出能即時調查之另案開庭憑證並敘明理由，原裁定就伊
    是否受法院公平審判之情形未詳予審酌並說明理由，是原裁
    定應予廢棄等語。
二、按法官有民事訴訟法第32條所定以外之情形，足認其執行職
    務有偏頗之虞者，當事人得聲請法官迴避，同法第33條第1
    項第2款定有明文。所謂「足認法官執行職務有偏頗之虞」
    者，係指法官對於訴訟標的有特別利害關係，或與當事人之
    一造有密切之交誼或嫌怨，或有其他情形客觀上足疑其為不
    公平之審判者而言。若僅憑當事人之主觀臆測，或不滿法官
    進行訴訟遲緩，或認法官就其聲明之證據不為調查、指揮訴
    訟欠當等，則不得謂有偏頗之虞，而據為聲請迴避之理由。
    又依民事訴訟法第34條第2項、第284條之規定，聲請法官迴
    避之原因，應提出得即時調查之證據以釋明之。
三、經查，抗告人主張其因將於109年10月27日與本案訴訟被告
    於另案之刑事訴訟進行調解為由，於109年9月13日具狀聲請
    停止本案訴訟程序，然未經承審法官准許乙節，固據其提出
    刑案報到證為憑（見本院卷第19頁），並經原審調取本案訴
    訟卷宗查閱屬實（見原審卷第9-13頁）。惟按訴訟程序之停
    止，應依民事訴訟法第168條至第191條之規定定之，而上開
    規定，均未以於另案進行調解為訴訟程序當然停止或法院得
    裁定停止訴訟之事由，本案訴訟承審法官未依抗告人之聲請
    變更準備程序期日或停止訴訟程序，自無不當或違法可言。
    況關於證據是否充足、訴訟資料是否足堪形成裁判心證，在
    此等相關因素下，訴訟應如何續行，當屬法官訴訟指揮之一
    環，揆諸前揭說明，不自得以法官未依一造當事人之聲請停
    止訴訟程序，即謂有偏頗他造當事人之虞。此外，抗告人迄
    未提出能即時調查之證據以釋明本案訴訟承審法官對於該訴
    訟標的有何特別利害關係，或與當事人之一造有何密切之交
    誼或嫌怨，或基於其他情形客觀上足疑承審法官進行審理程
    序有何不公平情事，揆諸首揭說明，抗告人為本件聲請，自
    無理由。
四、綜上所述，抗告人依民事訴訟法第33條第1項第2款規定，聲
    請本案訴訟之承審法官迴避，非有理由。原裁定駁回抗告人
    之聲請，核無違誤。抗告意旨猶執前詞，指摘原裁定不當，
    聲明廢棄，非有理由，應駁回其抗告。 
五、據上論結，本件抗告為無理由，爰裁定如主文。
中　　華　　民　　國　　110 　年　　2 　　月　　26　　日
                  民事第二十二庭
                      審判長法  官  張靜女
                            法  官  葉珊谷
                            法  官  范明達
正本係照原本作成。
不得再抗告。
中　　華　　民　　國　　110 　年　　3 　　月　　2 　　日
  　　　　　　　　　　　　　書記官  余姿慧